# 资金拆借利息收入确认

提问人：审计 小菜 鸡 时间：2023-01-18 10:54:49
陈版 你好 请问企业间资金拆借利息收入超出同期银行贷款利率四倍的部分是否需要特殊考虑？还是不用特殊考虑，直接按照新金融工具准则，都确认为财务费用或者投资收益？利息及本金已经收回

回答人：chenyiwei
鉴于利息和本金均已收回，表明双方对较高的利率都是认可的。根据民法中“不告不理”的原则，除非借款人提起诉讼要求以“显失公平”等理由解除借款合同，否则已收到的款项不会被要求返还。因此，在诉讼风险较低的情况下，一般无需特殊考虑，可正常按照合同约定的利率确认投资收益。